---
title: "Repartitii Discrete si Continue"
subtitle: "Probabilitati si Statistica Grupa 244"
author: "Balescu Alexandru, Georgescu Cosmin, Tanase Flavian"
date: "2/9/2023"
output: html_document
runtime: shiny
---

```{r setup, include=FALSE}
knitr::opts_chunk$set(echo = TRUE)
```

## Introducere

O repartitie discreta a probabilitatii este o repartitie pe o multime numarabila de valori. De asemenea, o repartitie continua a probabilitatii este o repartitie pe o multime nenumarabila, de exemplu un interval.

Acest proiect foloseste numeroase functii predefinite in R pentru a ilustra grafic aceste repartitii. In plus, utilizatorii pot urmari variatia repartitiilor si a probabilitatilor pe anumite intervale, modificand parametrii in timp real.

## Implementare

Aplicatia este implementata in Shiny.

"ui" reprezinta interfata utilizatorului, in acesta regasindu-se un dropdown care cuprinde cate un conditionalPanel pentru fiecare repartitie in parte. Totodata, aici se gasesc si functiile de input si output specifice aplicatiei Shiny.

```{r}
ui <- fluidPage(
  
  titlePanel("Repartiile in practica"),
  
  selectInput("repart", "Selectati repartitia", choices= c("Binomiala", 
                                                           "Uniforma discreta",
                                                           "Poisson",
                                                           "Geometrica",
                                                           "Hipergeometrica",
                                                           "Log Normala",
                                                           "Normala",
                                                           "Cauchy",
                                                           "Fisher",
                                                           "Weibull",
                                                           "Student",
                                                           "Chi-Squared",
                                                           "Uniforma continua",
                                                           "Gamma",
                                                           "Beta")
  ),
  
  conditionalPanel(condition = "input.repart == 'Student'",
                   sidebarLayout(
                     sidebarPanel(
                       sliderInput("student_b", "Bound :", min = 10, max = 50, value = 20),
                       sliderInput("student_dof", "Degrees of freedom :", min = 0, max = 10, value = 1, step = 0.1),
                       sliderInput("student_c", "Center :", min = 0, max = 25, value = 0),
                       numericInput("student_a", "a = ", value = 10),
                       numericInput("student_b", "b = ", value = 10)
                     ),
                     mainPanel(
                       plotOutput("student_dens"),
                       plotOutput("student_rep"),
                     )
                   )
  ), 
)
```

pentru reprezentarea probabilitatilor pentru repartitiile continue am folosit functiile ajutatoare polygon care hasureaza o parte din grafic si plot_polygon care apeleaza pentru diferite intervale

```{r}
plot_poligon <- function(x, a, b, fun){
  polygon(c(0, x[x<=a],a), 
          c(0, fun[x<=a],0), density = 15, angle = 135 , lty = 5, lwd = 2,
          col="black")
  polygon(c(a, x[x>=a & x<=b],b), 
          c(0, fun[x>=a & x<=b],0), density = 15, lty = 2, lwd = 2,
          col="black")
  polygon(c(b, x[x>=b], x[length(x)]), 
          c(0, fun[x>=b],0), density = 15, angle = 135, lwd = 2,
          col="black")
}
```

Pentru cele discrete am folosit functia plot_bars care reprezinta grafic probabilitatile obtinute

```{r}
plot_bars <- function(x, fun, a, b, l){
  barplot(names.arg = x, height = fun, xlab = "x", ylab = "Fx(x)", 
          main = "P(x<=a) P(a<=x<=b) P(x>=b)", 
          col = c(rep("blue", a+1), 
                  rep("yellow", b - a),
                  rep("red", l) ) )
}
```

"server" cuprinde functiile prin care se realizeaza graficele. In acestea sunt apelate diferite functii care implementeaza repartitiile si probabilitatile in functie de datele primite prin input. Functiile specifice fiecarei repartitii pe care le-am folosit sunt:

-dname: calculeaza densitatea atunci când vorbim de o variabila continue sau funct,ia de masa atunci când avem o repartit, ie discreta (P(X = k))

-pname: calculeaza funct,ia de repartit, ie, i.e. F(x) = P(X \<= x)

## Codul si aplicatia

Codul complet se afla aici:

```{r message=FALSE, warning=FALSE}
    library(shiny)
    library(ggplot2)
    library(extraDistr)
    #Define UI ----

    ui <- fluidPage(
      
      titlePanel("Repartiile in practica"),
      
      selectInput("repart", "Selectati repartitia", choices= c("Binomiala", 
                                                               "Uniforma discreta",
                                                               "Poisson",
                                                               "Geometrica",
                                                               "Hipergeometrica",
                                                               "Log Normala",
                                                               "Normala",
                                                               "Cauchy",
                                                               "Fisher",
                                                               "Weibull",
                                                               "Student",
                                                               "Chi-Squared",
                                                               "Uniforma continua",
                                                               "Gamma",
                                                               "Beta")
      ),
      
      conditionalPanel(condition = "input.repart == 'Student'",
                       sidebarLayout(
                         sidebarPanel(
                           sliderInput("student_b", "Bound :", min = 10, max = 50, value = 20),
                           sliderInput("student_dof", "Degrees of freedom :", min = 0, max = 10, value = 1, step = 0.1),
                           sliderInput("student_c", "Center :", min = 0, max = 25, value = 0),
                           numericInput("student_a", "a = ", value = 10),
                           numericInput("student_b", "b = ", value = 10)
                         ),
                         mainPanel(
                           plotOutput("student_dens"),
                           plotOutput("student_rep"),
                         )
                       )
      ),
      conditionalPanel(condition = "input.repart == 'Chi-Squared'",
                       sidebarLayout(
                         sidebarPanel(
                           sliderInput("chisq_b", "Bound :", min = 10, max = 50, value = 20),
                           sliderInput("chisq_dof", "Degrees of freedom :", min = 0, max = 10, value = 1, step = 0.1),
                           sliderInput("chisq_c", "Center :", min = 0, max = 25, value = 0),
                           numericInput("chisq_a", "a = ", value = 10),
                           numericInput("chisq_b", "b = ", value = 10)
                         ),
                         mainPanel(
                           plotOutput("chisq_dens"),
                           plotOutput("chisq_rep"),
                         )
                       )
      ),
      conditionalPanel(condition = "input.repart == 'Uniforma continua'",
[O                       sidebarLayout(
                         sidebarPanel(
                           sliderInput(inputId ="cunif_min", label = "Minimul :", min = 0, max = 20, value = 5),
                           sliderInput(inputId ="cunif_max", label = "Maximul :", min = 0, max = 20, value = 15),
                           numericInput(inputId = "cunif_a", label = "a = ", value = 10, min = 0),
                           numericInput(inputId = "cunif_b", label = "b = ", value = 15, min = 0),
                         ),
                         mainPanel(
                           plotOutput("cunif_dens"),
                           plotOutput("cunif_rep"),
                         )
                       )
      ),
      conditionalPanel(condition = "input.repart == 'Gamma'",
                       sidebarLayout(
                         sidebarPanel(
                           sliderInput(inputId ="gamma_s", label = "Forma :", min = 0, max = 20, value = 5),
                           sliderInput(inputId ="gamma_r", label = "Rata :", min = 0, max = 5, value = 15, step = 0.1),
                           numericInput(inputId = "gamma_a", label = "a = ", value = 10, min = 0),
                           numericInput(inputId = "gamma_b", label = "b = ", value = 15, min = 0),
                         ),
                         mainPanel(
                           plotOutput("gamma_dens"),
                           plotOutput("gamma_rep"),
                         )
                       )
      ),
      conditionalPanel(condition = "input.repart == 'Beta'",
                       sidebarLayout(
                         sidebarPanel(
                           sliderInput(inputId ="beta_alpha", label = "Alpha :", min = 0, max = 10, value = 5),
                           sliderInput(inputId ="beta_beta", label = "Beta :", min = 0, max = 30, value = 15, step = 0.1),
                           numericInput(inputId = "beta_a", label = "a = ", value = 0.5, min = 0),
                           numericInput(inputId = "beta_b", label = "b = ", value = 0.8, min = 0),
                         ),
                         mainPanel(
                           plotOutput("beta_dens"),
                           plotOutput("beta_rep"),
                         )
                       )
      ),
      
      conditionalPanel(condition = "input.repart == 'Cauchy'",
                       sidebarLayout(
                         sidebarPanel(
                           
                           sliderInput(inputId ="location_cauchy", label = "Alege punctul", min = -10, max = 10, value = 0),
                           sliderInput(inputId ="scale_cauchy", label = "Alege scala", min = 0, max = 10, value =   5),
                           sliderInput(inputId = "number_cauchy", label = "Alege nr de experimente",min = 20, max = 100, value = 20),
                           numericInput(inputId = "a_cauchy", label = "a = ", value = 5, min = 0),
                           numericInput(inputId = "b_cauchy", label = "b = ", value = 5, min = 0)
                           
                           
                           
                         ),
                         
                         
                         mainPanel(
                           
                           plotOutput("density_cauchy"),
                           plotOutput("repartition_cauchy"),
                           
                         )
                       )
      ),
      
      conditionalPanel(condition = "input.repart == 'Log Normala'",
                       sidebarLayout(
                         sidebarPanel(
                           
                           sliderInput(inputId = "number_lognorm", label = "Bound", min = 10, max = 200, value = 100),
                           sliderInput(inputId = "medie_lognorm", label = "Medie", min = 0, max = 200, value = 50),
                           sliderInput(inputId = "var_lognorm", label = "Varianta", min = 1, max = 25, value = 10, step=0.25),
                           numericInput("a_lognorm", "a = ", value = 10),
                           numericInput("b_lognorm", "b = ", value = 10)
                           
                           
                           
                         ),
                         
                         
                         mainPanel(
                           
                           plotOutput("density_lognorm"),
                           plotOutput("repartition_lognorm"),
                           
                         )
                       )
      ),
      
      conditionalPanel(condition = "input.repart == 'Weibull'",
                       sidebarLayout(
                         sidebarPanel(
                           
                           sliderInput(inputId ="shape_weibull", label = "Alege forma", min = 0.1, max = 10, value = 1),
                           sliderInput(inputId ="scale_weibull", label = "Alege scala", min = 0.1, max = 10, value = 1),
                           numericInput(inputId = "a_weibull", label = "a = ", value = 1, min = 0),
                           numericInput(inputId = "b_weibull", label = "b = ", value = 1, min = 0)
                           
                           
                           
                         ),
                         
                         
                         
                         mainPanel(
                           
                           plotOutput("density_weibull"),
                           plotOutput("repartition_weibull"),
                           
                         )
                       )
      ),
      conditionalPanel(condition = "input.repart == 'Fisher'",
                       sidebarLayout(
                         sidebarPanel(
                           
                           sliderInput(inputId ="grad1_fisher", label = "Alege gradul de libertate 1", min = 0, max = 50, value = 25),
                           sliderInput(inputId ="grad2_fisher", label = "Alege gradul de libertate 2", min = 0, max = 50, value = 25),
                           numericInput(inputId = "a_fisher", label = "a = ", value = 25, min = 0),
                           numericInput(inputId = "b_fisher", label = "b = ", value = 25, min = 0)
                           
                           
                           
                         ),
                         
                         
                         mainPanel(
                           
                           plotOutput("density_fisher"),
                           plotOutput("repartition_fisher"),
                           
                         )
                       )
      ),
      
      conditionalPanel(condition = "input.repart == 'Normala'",
                       sidebarLayout(
                         sidebarPanel(
                           
                           sliderInput(inputId = "number_normal", label = "Bound", min = 10, max = 200, value = 100),
                           sliderInput(inputId = "medie_normal", label = "Medie", min = -100, max = 100, value = 50),
                           sliderInput(inputId = "var_normal", label = "Varianta", min = 1, max = 100, value = 10),
                           numericInput(inputId = "a_normal", label = "a = ", value = 55, min = -100),
                           numericInput(inputId = "b_normal", label = "b = ", value = 75, min = 0)
                           
                           
                           
                         ),
                         
                         
                         mainPanel(
                           
                           plotOutput("density_normal"),
                           plotOutput("repartition_normal"),
                           
                         )
                       )
      ),
      
      
      
      conditionalPanel(condition = "input.repart == 'Binomiala'",
                       sidebarLayout(
                         sidebarPanel(
                           
                           numericInput("binom_n", "Numarul de experimente : ", value = 10, min = 1, max = 1000),
                           sliderInput("binom_p", "Probabilitatea de realizare :", min = 0, max = 1, value = 0.5, step = 0.01),
                           numericInput("binom_a", "a = ", value = 10),
                           numericInput("binom_b", "b = ", value = 10)
                           

                           
                         ),
                         
                       
                       mainPanel(
                         
                         plotOutput("binom_cdf"),
                         plotOutput("binom_pmf"),
                         plotOutput("binom_prob")
                                          
                       )
                     )
    ),

    conditionalPanel(condition = "input.repart == 'Hipergeometrica'",
                     sidebarLayout(
                       sidebarPanel(
                         numericInput("hg_alb", "Numarul de bile albe : ", value = 50, min = 1, max = 100),
                         numericInput("hg_n", "Numarul de bile negre : ", value = 50, min = 1, max = 100),
                         numericInput("hg_k", "Numarul de bile extrase : ", value = 30, min = 1, max = 100),
                         numericInput("hg_a", "a = ", value = 50),
                         numericInput("hg_b", "b = ", value = 70)
                         
                         
                       ),
                       
                       
                       mainPanel(
                         
                         plotOutput("hg_cdf"),
                         plotOutput("hg_pmf"),
                         plotOutput("hg_prob")
                         
                       )
                     )
    ),

    conditionalPanel(condition = "input.repart == 'Uniforma discreta'",
                     sidebarLayout(
                       sidebarPanel(
                         numericInput("ud_min", "Minimul : ", value = 5, min = 1, max = 20),
                         numericInput("ud_max", "Maximul : ", value = 15, min = 1, max = 20),
                         numericInput("ud_a", "a = ", value = 9, min = 0),
                         numericInput("ud_b", "b = ", value = 17, min = 0)
                         
                       ),
                       
                       
                       mainPanel(
                         
                         plotOutput("ud_cdf"),
                         plotOutput("ud_pmf"),
                         plotOutput("ud_prob")
                         
                       )
                     )
    ),

    conditionalPanel(condition = "input.repart == 'Geometrica'",
                     sidebarLayout(
                       sidebarPanel(
                         sliderInput("geom_p", "Probabilitatea de realizare :", min = 0, max = 1, value = 0.5, step = 0.01),
                         numericInput("geom_a", "a = ", value = 3, min = 0),
                         numericInput("geom_b", "b = ", value = 5, min = 0)
                         
                       ),
                       
                       
                       mainPanel(
                         
                         plotOutput("geom_cdf"),
                         plotOutput("geom_pmf"),
                         plotOutput("geom_prob")
                         
                       )
                     )
    ),
    conditionalPanel(condition = "input.repart == 'Poisson'",
                     sidebarLayout(
                       sidebarPanel(
                         numericInput("pois_lambda", "Rata aparitiei : ", value = 50, min = 1, max = 100),
                         numericInput("pois_a", "a = ", value = 80),
                         numericInput("pois_b", "b = ", value = 70)
                         
                         
                       ),
                       
                       
                       mainPanel(
                         
                         plotOutput("pois_cdf"),
                         plotOutput("pois_pmf"),
                         plotOutput("pois_prob")
                         
                       )
                     )
    )



    )


    plot_poligon <- function(x, a, b, fun){
      polygon(c(0, x[x<=a],a), 
              c(0, fun[x<=a],0), density = 15, angle = 135 , lty = 5, lwd = 2,
              col="black")
      polygon(c(a, x[x>=a & x<=b],b), 
              c(0, fun[x>=a & x<=b],0), density = 15, lty = 2, lwd = 2,
              col="black")
      polygon(c(b, x[x>=b], x[length(x)]), 
              c(0, fun[x>=b],0), density = 15, angle = 135, lwd = 2,
              col="black")
    }

    plot_continua <- function(x, fun, xlab, ylab, main){
      plot(x, fun, type = "l", lty=2, lwd=2,
           xlab=xlab, ylab=ylab, main=main)
    }

    plot_bars <- function(x, fun, a, b, l){
      barplot(names.arg = x, height = fun, xlab = "x", ylab = "Fx(x)", 
              main = "P(x<=a) P(a<=x<=b) P(x>=b)", 
              col = c(rep("blue", a+1), 
                      rep("yellow", b - a),
                      rep("red", l) ) )
    }

    server <- function(input, output) {
      
      #log normala continua------------------------------------------------------------------------------------------------------------------------------
      
      output$density_lognorm <- renderPlot(
        {
          x <- seq(0.001, input$number_lognorm, by=0.01)
          fun <- dlnorm(x, input$medie_lognorm, input$var_lognorm)
          plot_continua(x, fun, xlab = "X", ylab = "fx(x)", main = "Densitate repartitiei log normala")
        })
      
      output$repartition_lognorm <- renderPlot(
        {
          x <- seq(0.001, input$number_lognorm, by=0.01)
          fun <- plnorm(x, mean = input$medie_lognorm, sd = input$var_lognorm)
          plot_continua(x, fun, xlab = "X", ylab = "Fx(x)", main = "Functia de repartitie log normala && P(x<=a) P(a<=x<=b) P(x>=b)")
          plot_poligon(x = x, a = input$a_lognorm, b = input$b_lognorm, fun = fun)
        })
      
      
      
      
      #normala continua------------------------------------------------------------------------------------------------------------------------------
      
      output$density_normal <- renderPlot(
        {
          x <- seq(-input$number_normal, input$number_normal)
          plot(x, dnorm(x, mean = input$medie_normal, sd = input$var_normal), type = "l", lty=2, lwd=2,
               xlab = "X", ylab = "fx(x)", main = "Densitate repartitiei normale")
        })
      
      output$repartition_normal <- renderPlot(
        {
          x <- seq(-input$number_normal, input$number_normal)
          fun <- pnorm(x, mean = input$medie_normal, sd = input$var_normal)
          plot(x, fun, type = "l", lty=2, lwd=2, xlab = "X", ylab = "Fx(x)", main = "Functia de repartitie normala && P(x<=a) P(a<=x<=b) P(x>=b)")
          plot_poligon(x = x,
                       a = input$a_normal,
                       b = input$b_normal,
                       fun = fun)
        })
      
      
      
      
      #cauchy continua------------------------------------------------------------------------------------------------------------------------------
      
      output$density_cauchy <- renderPlot(
[I        {
          x <- seq(-1*input$number_cauchy,input$number_cauchy, by = 0.1)
          plot(x, dcauchy(x, input$location_cauchy, input$scale_cauchy), type = "l", xlab ="x", ylab = "f(x)", main = "Densitatea repartitiei Cauchy")
        })
      
      output$repartition_cauchy <- renderPlot(
        {
          x <- seq(-1*input$number_cauchy, input$number_cauchy, by = 0.1)
          plot(x, pcauchy(x, input$location_cauchy, input$scale_cauchy), type = "l", xlab = "x", ylab = "F(x)", main = "Functia de repartitie Cauchy && P(x<=a) P(a<=x<=b) P(x>=b)")
          plot_poligon(x, input$a_cauchy, input$b_cauchy, pcauchy(x, input$location_cauchy, input$scale_cauchy))
        })
      
      
      
      
      #fisher continua------------------------------------------------------------------------------------------------------------------------------
      
      output$density_fisher <- renderPlot(
        {
          x <- seq(-1*(input$grad1_fisher + input$grad2_fisher),input$grad1_fisher + input$grad2_fisher, by = 0.1)
          plot(x, df(x, input$grad1_fisher, input$grad2_fisher), type = "l", xlab ="x", ylab = "f(x)", main = "Densitatea repartitiei Fisher")
        })
      
      output$repartition_fisher <- renderPlot(
        {
          x <- seq(-1*(input$grad1_fisher + input$grad2_fisher), input$grad1_fisher + input$grad2_fisher, by = 0.1)
          plot(x, pf(x, input$grad1_fisher, input$grad2_fisher), type = "l", xlab = "x", ylab = "F(x)", main = "Functia de repartitie Fisher && P(x<=a) P(a<=x<=b) P(x>=b)")
          plot_poligon(x, input$a_fisher, input$b_fisher, pf(x, input$grad1_fisher, input$grad2_fisher))
        })
      
      
      
      #weibull continua------------------------------------------------------------------------------------------------------------------------------
      
      output$density_weibull <- renderPlot(
        {
          x <- seq(0,input$shape_weibull + input$scale_weibull, by = 0.01)
          plot(x, dweibull(x, input$shape_weibull, input$scale_weibull), type = "l", xlab ="x", ylab = "f(x)", main = "Densitatea repartitiei Weibull")
        })
      
      output$repartition_weibull <- renderPlot(
        {
          x <- seq(0, input$shape_weibull + input$scale_weibull, by = 0.1)
          plot(x, pweibull(x, input$shape_weibull, input$scale_weibull), type = "l", xlab = "x", ylab = "F(x)", main = "Functia de repartitie Weibull && P(x<=a) P(a<=x<=b) P(x>=b)")
          plot_poligon(x, input$a_weibull, input$b_weibull, pweibull(x, input$shape_weibull, input$scale_weibull))
        })
      
      
      #Binomial distribution
      
      #Functia de repartitie
      output$binom_cdf <- renderPlot({
        x <- seq(0, input$binom_n)
        cdf <- pbinom(x, input$binom_n, input$binom_p)
        plot(x, cdf, 
             type = "s", 
             xlab = "x", 
             ylab = "Fx(x)", 
             main = "Functia de repartitie"
        )
      })
      
      #Functia de masa 
      
      output$binom_pmf <- renderPlot({
        x <- seq(0, input$binom_n)
        pmf <- dbinom(x, input$binom_n, input$binom_p)
        plot(x, pmf, type = "h", 
             xlab = "k", 
             ylab = "P(X=k)",
             main = "Functia de masa"
        )
      })
      
      output$binom_prob <- renderPlot({

        x <- seq(0, input$binom_n)
        cdf <- pbinom(x, input$binom_n, input$binom_p)
        plot_bars(x, cdf, input$binom_a, input$binom_b, input$binom_n)
      })
      
      
      # Hipergeomtric distribution 
      
      
      #Functia de masa
      output$hg_pmf <- renderPlot({
        x <- seq(0, input$hg_k)
        pmf <- dhyper(x, input$hg_alb, input$hg_n, input$hg_k)
        plot(x, pmf , type = "h", 
             xlab = "k", 
             ylab = "P(X=k)", 
             main = "Functia de masa")
      })
      
      #Functia de repartitie
      output$hg_cdf <- renderPlot({
        x <- seq(0, input$hg_k)
        cdf <- phyper(x, input$hg_alb, input$hg_n, input$hg_k)
        plot(x, cdf, type = "s", 
             xlab = "x", 
             ylab = "Fx(x)", 
             main = "Functia de repartitie")
      })
      
      #Probabilitati
      output$hg_prob <- renderPlot({
        x <- seq(0, input$hg_k)
        pmf <- phyper(x, input$hg_alb, input$hg_n, input$hg_k)
        plot_bars(x, pmf,input$hg_a ,input$hg_b,input$hg_k)
      })

      #Poisson 
      
      #Functia de masa
      
      
      output$pois_pmf <- renderPlot({
        x <- seq(0, input$pois_lambda * 5)
        cdf <- dpois(x, input$pois_lambda)
        plot(x, cdf, type = "h", 
             xlab = "k", 
             ylab = "P(X=k)", 
             main = "Functia de masa")
      })
      
      #Functia de repartitie
      
      output$pois_cdf <- renderPlot({
        x <- seq(0, input$pois_lambda * 5)
        pmf <- ppois(x, input$pois_lambda)
        plot(x, pmf, type = "s", 
             xlab = "x", 
             ylab = "Fx(x)", 
             main = "Functia de repartitie")
      })
      
      # Probabilitati
      output$pois_prob <- renderPlot({
        x <- seq(0, input$pois_lambda * 5)
        pmf <- ppois(x, input$pois_lambda)
        plot_bars(x,pmf,input$pois_b, input$pois_a, input$pois_lambda * 5)
      })
      
      #Uniforma discreta
      
      output$ud_pmf <- renderPlot({
        x <- seq(0, input$ud_max + input$ud_min)
        pmf <- ddunif(x, input$ud_min, input$ud_max)
        plot(x, pmf, 
             type = "h", 
             xlab = "k", 
             ylab = "P(X=k)", 
             main = "Functia de masa")
      })
      
      output$ud_cdf <- renderPlot({
        x <- seq(0, input$ud_max + input$ud_min)
        cdf <- pdunif(x, input$ud_min, input$ud_max)
        plot(x, cdf, 
             type = "s", 
             xlab = "x", 
             ylab = "Fx(x)", 
             main = "Functia de repartitie")
      })
      
      output$ud_prob <- renderPlot({
        x <- seq(0, input$ud_max + input$ud_min)
        cdf <- pdunif(x, input$ud_min, input$ud_max)
        plot_bars(x, cdf, input$ud_a, input$ud_b, input$ud_max + input$ud_min)
      })
        
      output$geom_pmf <- renderPlot({
        x <- seq(0, 40)
        pmf <- dgeom(x, input$geom_p)
        plot(x, pmf, 
             type = "h", 
             xlab = "k", 
             ylab = "P(X=k)", 
             main = "Functia de masa")
      })
      output$geom_cdf <- renderPlot({
        x <- seq(0, 40)
        cdf <- pgeom(x, input$geom_p)
        plot(x, cdf, 
             type = "s", 
             xlab = "x", 
             ylab = "Fx(x)", 
             main = "Functia de repartitie")
      })
      output$geom_prob <- renderPlot({
        x <- seq(0, 40)
        cdf <- pgeom(x, input$geom_p)
        plot_bars(x, cdf, input$geom_a,input$geom_b,40)
      })
      
      #Student
      output$student_dens <- renderPlot({
        plot(function(x) dt(x, df=input$student_dof, ncp=input$student_c), input$student_b / -2, input$student_b,
             xlab = "X", ylab = "fx(x)", main = "Densitatea repartitiei student")
      })
      output$student_rep <- renderPlot({
        plot(function(x) pt(x, df=input$student_dof, ncp=input$student_c), input$student_b / -2, input$student_b,
             xlab = "X", ylab = "Fx(x)", main = "Functia de repartitie student && P(x<=a) P(a<=x<=b) P(x>=b)")
        x <- seq(input$student_b / -2, input$student_b, by=0.01)
        plot_poligon(x = x, a = input$student_a, b = input$student_b, fun = pt(x, df=input$student_dof, ncp=input$student_c))
      })
      
      # Chi-Squared
      output$chisq_dens <- renderPlot({
        x <- seq(0, input$chisq_b, by=0.01)
        plot(x, dchisq(x, df=input$chisq_dof, ncp=input$chisq_c), type="l", xlab = "X", ylab = "fx(x)", main = "Densitate Chi square")
      })
      output$chisq_rep <- renderPlot({
        x <- seq(0, input$chisq_b, by=0.01)
        plot(x, pchisq(x, df=input$chisq_dof, ncp=input$chisq_c), 
             type="l", xlab = "X", ylab = "Fx(x)", main = "Functia de repartitie Chi-Squared && P(x<=a) P(a<=x<=b) P(x>=b)")
        plot_poligon(x = x, a = input$chisq_a, b = input$chisq_b, fun = pchisq(x, df=input$chisq_dof, ncp=input$chisq_c))
      })
      
      # Uniforma continua
      output$cunif_dens <- renderPlot({
        x <- seq(0,input$cunif_max + input$cunif_min, by = 0.1)
        plot(x, dunif(x, input$cunif_min, input$cunif_max), type = "l", xlab ="x", ylab = "fx(x)", main = "Densitatea repartitiei uniforme continue")
      })
      output$cunif_rep <- renderPlot({
[O        x <- seq(0,input$cunif_max + input$cunif_min, by = 0.1 )
        plot(x, punif(x, input$cunif_min, input$cunif_max), type = "l", xlab = "x", ylab = "Fx(x)", main = "Functia de repartitie uniforma continua && P(x<=a) P(a<=x<=b) P(x>=b)")
        plot_poligon(x, input$cunif_a, input$cunif_b, punif(x, input$cunif_min, input$cunif_max))
      })
      
      # Gamma
      output$gamma_dens <- renderPlot({
        x <- seq(0, 20)
        plot(x,dgamma(x, input$gamma_s, input$gamma_r), type = "b", xlab = "k", ylab = "fx(x)", main = "Densitatea repartitiei gamma")
      })
      output$gamma_rep <- renderPlot({
        x <- seq(0, 20)
        fun <- pgamma(x, input$gamma_s, input$gamma_r)
        plot(x,fun, xlab = "x", ylab = "Fx(x)", main = "P(x<=a) P(a<=x<=b) P(x>=b)")
        plot_poligon(x = x,
                     a = input$gamma_a,
                     b = input$gamma_b,
                     fun = fun)
      })
      
      # Beta
      output$beta_dens <- renderPlot({
        x <- seq(0, 1,by = 0.02)
        plot(x,dbeta(x, input$beta_alpha, input$beta_beta), type = "b", xlab = "k", ylab = "fx(x)",  main = "Densitatea repartitiei beta")
      })
      output$beta_rep <- renderPlot({
        x <- seq(0, 1,by = 0.02)
        plot(x,pbeta(x, input$beta_alpha, input$beta_beta), xlab = "x", ylab = "Fx(x)", main = "P(x<=a) P(a<=x<=b) P(x>=b)")
        plot_poligon(x = x,
                     a = input$beta_a,
                     b = input$beta_b,
                     fun = pbeta(x, input$beta_alpha, input$beta_beta))  
      })
    }

    # Run the app ----
    shinyApp(ui = ui, server = server)
```
